臺灣高等法院交通事件裁定　　　　　　 96年度交抗字第849號
抗　告　人
即異 議 人　甲○○
上列抗告人因違反道路交通管理處罰條例案件，不服臺灣士林地
方法院96年度交聲字第525號，中華民國96年9月29日第一審裁定
（原處分字號：臺北市交通事件裁決所96年5月23日北市裁二字
第裁22—A1A221271號【原舉發通知單案號：北市警交大字第A1A
221271號】），提起抗告，本院裁定如下：
    主  文
原裁定撤銷，發回臺灣士林地方法院。
    理  由
一、原審裁定如附件裁定書所載。
二、抗告人提起抗告意旨以：原審傳喚到場處理警員李俊彥於96
    年7月25日到庭作證，惟該期日證人無正當理由未到庭作證
    ，原審未再傳喚，給抗告人質問及對質之機會，即作成裁定
    ，未說明何以無再傳喚之必要。警員陳金雄非目擊者，是發
    生事故之後到達現場之人，警員李俊彥係根據陳金雄之說詞
    ，即以筆錄指控抗告人闖紅燈，原審即作成裁定顯有未合。
    再原審未依抗告人之聲請，率爾認定無送請台北市政府交通
    局為覆議鑑定之必要，亦有未合，而指摘原裁定不當云云。
三、按道路交通案件處理辦法第4條第1項規定：「聲明異議之處
    理，除準用刑事訴訟法有關規定外，依本辦法之規定處理之
    。」。證人如法院認有訊問之必要，自當依法傳喚，若認為
    與案情無關，應予裁定予以駁回。
四、經查：（一）抗告人於聲明異議時已否認有違規情事，原審
    傳喚到場處理警員李俊彥於96年7月25日到庭作證，惟該期
    日證人無正當理由未到庭作證，原審未再傳喚，給抗告人質
    問、辯解及對質之機會，以發現實質之真實，即作成裁定，
    未於裁定理由說明何以無再傳喚調查之理由。（二）其次本
    件抗告人曾經聲請台北市車輛鑑定委員會鑑定，該委員會並
    已經作成鑑定意見書，有該委員會96年6月22日北鑑審字第
    09630199900號函可稽（見原審卷第52頁背面），惟遍查原
    審全卷，並無該鑑定意見書，原審亦未調閱，究竟該鑑定意
    見書結論如何，是否有供法院參考之價值，原審未予以說明
    ，即認為無再送請台北市政府交通局為覆議鑑定之必要，有
    理由不備及應調查之證據而未調查之違法，自難昭折服。是
    原審將抗告人之聲明異議撤銷改罰，尚有未洽。抗告人抗告
    意旨指摘及此，為有理由，並兼顧審級利益，爰將原裁定撤
    銷，發回原審法院。
據上論結，依道路交通事件處理辦法第26條，刑事訴訟法第413
條前段，裁定如主文。
中　　華　　民　　國　　96　　年　　11　　月　　8 　　日
　　　　　　　　　刑事第十六庭  審判長法　官  葉騰瑞
                                      法  官  吳鴻章
                                      法  官  王炳梁
以上正本證明與原本無異。
不得再抗告。
                                      書記官  廖逸柔
中　　華　　民　　國　　96　　年　　11　　月　　9 　　日
